臺灣新竹地方法院刑事判決
111年度訴字第504號
                                      111年度訴字第703號
公  訴  人  臺灣新竹地方檢察署檢察官
被      告  葉漢鐘




上列被告因違反毒品危害防制法案件，經檢察官提起公訴（111
年度毒偵字第748號）及追加起訴書（111年度毒偵字第1256號）
，於本院準備程序進行中，被告就被訴事實為有罪之陳述，經合
議庭裁定由受命法官獨任進行簡式審判程序，判決如下：
     主  文
甲○○施用第一級毒品，共貳罪，各處有期徒刑柒月。應執行有期
徒刑壹年壹月。
    事實及理由
一、甲○○基於施用第一、二級毒品之犯意，分別為下列行為：
　㈠甲○○於民國111年4月27日上午某時，在新竹市○區○○路00號5
    樓居所，以針筒注射之方式，同時施用第一級毒品海洛因及
    第二級毒品甲基安非他命1次。嗣於111年4月27日下午1時22
    分許，為警在新竹縣○○市○○路000號後方土地公廟查獲，經
    警徵得其同意採集尿液送驗結果呈嗎啡、可待因、安非他命
    、甲基安非他命陽性反應。
  ㈡復於111年6月11日凌晨某時許，在新竹市○區○○路00號5樓居
    所內，以針筒注射之方式，同時施用第一級毒品海洛因及第
    二級毒品甲基安非他命1次。嗣為警於111年6月11日10時30
    分許，採集其尿液送鑑驗，結果呈嗎啡、可待因、安非他命
    及甲基安非他命陽性反應，始悉上情。
　㈢案經新竹縣政府警察局竹東分局及新竹市警察局第二分局報
    請臺灣新竹地方檢察署檢察官偵查起訴及追加起訴。　
二、本案證據除引用附件檢察官起訴書及追加起訴書之記載（如
    附件一、附件二）外。另補充如下：
　　1.111年4月27日之勘察採證同意書（見111毒偵748卷第31頁
      ）。
　　2.111年6月11日之勘察採證同意書（見111毒偵1256卷第10
      頁）。
　　3.被告甲○○於本院準備及簡式審判程序時之自白（見本院11
      1訴504卷第71頁至第72頁、第77頁）。　
三、按觀察、勒戒或強制戒治執行完畢釋放後，3年內再犯第10
    條之罪者，檢察官或少年法院（地方法院少年法庭）應依法
    追訴或裁定交付審理，毒品危害防制條例第23條第2項定有
    明文。經查，被告甲○○前於110年1月間，因施用第二級毒品
    案件，經本院以109年度毒聲字第276號裁定送觀察、勒戒後
    ，因認無繼續施用毒品之傾向，於110年8月27日執行完畢釋
    放出所，並經臺灣新竹地方檢察署檢察官以110年度毒偵字
    第350號為不起訴處分確定等情，有臺灣高等法院被告前案
    紀錄表在卷可佐（見本院卷第47頁、第51頁、第62頁），詎
    其猶未戒斷毒癮，於上開110年8月27日觀察、勒戒執行完畢
    釋放後3年內，再犯本件施用第一級、第二級毒品案件，自
    應依毒品危害防制條例第10條第1項、第2項之規定追訴處罰
    。
四、論罪科刑
  ㈠按海洛因、甲基安非他命分別係毒品危害防制條例第2條第2
    項第1款、第2款所管制之第一級毒品、第二級毒品，是核被
    告甲○○如附件起訴書事實欄一㈠、㈡所為，均係犯毒品危害防
    制條例第10條第1項之施用第一級毒品罪及同條例第10條第2
    項之施用第二級毒品罪。其持有第一級毒品海洛因與第二級
    毒品甲基安非他命之低度行為，應分別為其施用之高度行為
    所吸收，均不另論罪。被告如事實欄一㈠、㈡所示之犯行，均
    係以一行為同時觸犯前開數罪名，為想像競合犯，應從一重
    之施用第一級毒品罪處斷。至追加起訴意旨認被告如犯罪事
    實一㈡所示犯行，係分別施用第一級毒品及第二級毒品，應
    予分論併罰部分，業經公訴檢察官當庭更正如上（見本院11
    1訴504卷第71頁），附此敘明。被告所犯上開2罪間，犯意
    各別、時間不同，應予分論併罰。至起訴意旨雖以被告有起
    訴書所載之前案紀錄，請求本院就被告部分均論以累犯，然
    依最高法院110年度台上大字第5660號裁定意旨，本院尚無
    從認定被告構成累犯，而依刑法第47條第1項之規定加重其
    刑，一併敘明。
　㈡爰以行為人之責任為基礎，審酌被告前因施用毒品案件，經
    觀察、勒戒處分後，竟猶不思戒除毒癮，又再度施用足以導
    致精神障礙及生命危險之成癮性毒品，足見其缺乏拒用毒品
    之決心及悔改之意，惟念及被告施用毒品所生危害，實以自
    戕身心健康為主，對於他人生命、身體、財產等法益，尚無
    明顯而重大之實害，且考量被告坦承犯行之犯後態度，及其
    自陳高職肄業之智識程度，目前因另涉犯詐欺及竊盜案件在
    監執行中之生活狀況（見本院111訴504卷第77頁）、暨其品
    行、犯罪之動機、目的、手段等一切情狀後，分別量處如主
    文所示之刑，並定其應執行之刑，以示懲儆。
據上論斷，應依刑事訴訟法第273 條之1 第1 項、第299 條第1
項前段、第310 條之2 、第454 條第2 項，判決如主文。
本案經檢察官陳興男提起公訴及檢察官蔡宜臻追加起訴，檢察官
陳昭德到庭執行職務。 
中　　華　　民　　國　　111 　年　　9 　　月　　29　　日
                  刑事第一庭  法  官　華澹寧  
以上正本證明與原本無異。　　　　　　　　　
如不服本判決應於收受判決後20日內向本院提出上訴書狀，並應
敘述具體理由。其未敘述上訴理由者，應於上訴期間屆滿後20日
內向本院補提理由書(均須按他造當事人之人數附繕本)「切勿逕
送上級法院」。　　　　
中　　華　　民　　國　　111 　年　　9 　　月　　29　　日
                              書記官  呂苗澂
附錄本案論罪科刑法條全文：
毒品危害防制條例第10條
施用第一級毒品者，處6 月以上5 年以下有期徒刑。
施用第二級毒品者，處3 年以下有期徒刑。

（附件一）
臺灣新竹地方檢察署檢察官起訴書
                                    111年度毒偵字第748號
　　被　　　告　甲○○　
上列被告因違反毒品危害防制條例案件，業經偵查終結，認應提
起公訴，茲將犯罪事實及證據並所犯法條分述如下：
　　　　犯罪事實
一、甲○○前因施用毒品案件，經觀察、勒戒後，認無繼續施用毒
    品之傾向，於民國110年8月27日執行完畢釋放，並由本署檢
    察官以109年度毒偵字第1282、1880號及110年度毒偵字第18
    2、350、718、753、1230、1237號為不起訴處分確定。又因
    竊盜案件，經法院判處有期徒刑確定，於111年3月11日執行
    完畢。詎仍不思悔改，基於施用第一、二級毒品之犯意，於
    111年4月27日晚上6時20分許為警採尿時起回溯26小時內之
    某時，在新竹市○區○○路00號5樓居處，以針筒注射之方式，
    同時施用第一級毒品海洛因及第二級毒品甲基安非他命1次
    。嗣於111年4月27日下午1時22分許，為警在新竹縣○○市○○
    路000號後方土地公廟查獲，經警徵得其同意採集尿液送驗
    結果呈嗎啡、可待因、安非他命、甲基安非他命陽性反應。
二、案經新竹縣政府警察局竹東分局報告偵辦。
　　　　證據並所犯法條
一、證據：
　（一）被告甲○○於偵查中之自白。
　（二）新竹縣政府警察局竹東分局被採尿人尿液暨毒品真實姓
        名與編號對照表（尿液編號：Z000000000000）、台灣
        檢驗科技股份有限公司濫用藥物實驗室-台北111年5月1
        6日出具之濫用藥物檢驗報告（報告編號：UL/2022/000
        00000）各1份。
　（三）全國刑案資料查註表1份。
二、核被告所為，係犯毒品危害防制條例第10條第1、2項之施用
    第一、二級毒品等罪嫌。其以一行為同時觸犯施用第一級毒
    品及施用第二級毒品罪，為想像競合犯，請依刑法第55條規
    定，從一重之施用第一級毒品罪處斷。又被告前有如犯罪事
    實欄所載之論罪科刑及執行情形，有全國刑案資料查註紀錄
    表1份存卷可參，其於有期徒刑執行完畢後5年內，故意再犯
    本件有期徒刑以上之罪，為累犯，請參照大法官釋字第775
    號解釋意旨，審酌是否依刑法第47條第1項規定，加重其刑
    。
三、依刑事訴訟法第251條第1項提起公訴。
　　此　致
臺灣新竹地方法院
中　　華　　民　　國　   111　　年　　 6   月　　21 　日
                                檢  察  官  陳興男
本件正本證明與原本無異   
中　　華　　民　　國     111    年     6   月    27 　日
                                書  記  官  吳柏萱

（附件二）
臺灣新竹地方檢察署檢察官追加起訴書
                                   111年度毒偵字第1256號
　　被　　　告　甲○○　
上列被告因違反毒品危害防制條例案件，業經偵查終結，認與貴
院（照股）111年度訴字第504號所審理之案件，有一人犯數罪之
相牽連案件關係，認宜追加起訴，茲將犯罪事實及證據並所犯法
條分敘如下：
　　　　犯罪事實
一、甲○○前因施用毒品案件，經觀察、勒戒後，認無繼續施用毒
    品之傾向，於民國110年8月27日執行完畢釋放，並由本署檢
    察官以109年度毒偵字第1282、1880號及110年度毒偵字第18
    2、350、718、753、1230、1237號為不起訴處分確定。又因
    竊盜案件，經法院判處有期徒刑確定，於111年3月11日執行
    完畢。詎仍不思悔改，基於施用第一、二級毒品之犯意，於
    111年6月11日10時30分許為警採尿時起回溯26、96小時內之
    某時，在不詳處所，施用第一級毒品海洛因及第二級毒品甲
    基安非他命各1次。嗣為警於111年6月11日10時30分許，採
    集其尿液送鑑驗，結果呈嗎啡、可待因、安非他命及甲基安
    非他命陽性反應，始悉上情。
二、案經新竹市警察局第二分局報告偵辦。
　　　　證據並所犯法條
一、證據：
(一)被告甲○○於警詢時之供述。
(二)台灣尖端先進生技醫藥股份有限公司111年6月24日濫用藥物
    檢驗報告（報告序號：竹二-1）、新竹市警察局偵辦毒品案
    件尿液檢體委驗單（尿檢體編號：B-090）各1份。
(三)全國刑案資料查註表1份。
二、所犯法條：
    核被告所為，係犯毒品危害防制條例第10條第1項之施用第
    一級毒品罪嫌及同條例第10條第2項之施用第二級毒品罪嫌
    。上開2罪間，犯意各別，行為互殊，請予分論併罰。再被
    告前有如犯罪事實欄所載之犯罪科刑及執行情形，有刑案資
    料查註紀錄表在卷可參，其於有期徒刑執行完畢後，5年以
    內故意再犯本件有期徒刑以上之各罪，為累犯，請參照大法
    官會議釋字第775號解釋意旨，審酌是否依刑法累犯規定加
    重其刑。
三、被告前因施用毒品案件，經本署檢察官以111年度毒偵字第7
    48號提起公訴，現由貴院照股以111年度訴字第504號審理中
    ，本件與該案係一人犯數罪之牽連關係，屬於刑事訴訟法第
    7條第1款所定相牽連之案件，依同法第265條第1項規定，得
    追加起訴。
四、依刑事訴訟法第265條第1項追加起訴。
　  此　致
臺灣新竹地方法院11
中　　華　　民　　國　 111　　年　　8 　　月　　30　　日
　　　　　　　　　　　　　檢  察  官  蔡宜臻
本件正本證明與原本無異
中　　華　　民　　國　 111　　年　　9 　　月　　5 　　日
                          書  記  官  鄭思柔